# 存货是否应该按照投资性房地产核算及存在免租期时的处理

提问人：sisiminglei 时间：2019-02-27 16:33:29
陈版辛苦您确认一下 公司正在开发建造汽博园 开发建造的 4S 店主要用于销售 4S 店销售情况不是很好公司决定将其中两处 4S店用于出租对方自行装修租赁期 5 年另外给两个月装修免租期 但是公司明确表示如果有合适的客户该 4S店随时解除合同进行销售 合同规定的违约成本是本年度已付租金的 2 倍违约成本不高 这时是不是不能结转为投资性房地产另除了 2 个月的装修免租期在 5 年的租赁期内还有 10 个月的免租期分别在第一年 5 个月第二年 3 个月第三年 2 个月，租金按照每年 4%递增，租金按年支付
通过浏览论坛及您的回复，个人觉得此房地产不结转为投资性房地产，5 年租金在 60 个月 +2 个月装修免租期内直线法确认，辛苦陈版予以确认。

回答人：chenyiwei
这种情况，需对短期内实现对外销售的可能性进行合理、谨慎的估计。如果虽然管理层有 “如果有合适的客户该 4S 店随时解除合同进行销售” 的明确意图，但客观情况限制导致其事实上很难在短期内变现，则还是建议转入投资性房地产处理。租金收入的确认基本赞同你的意见。